臺灣桃園地方法院民事裁定
110年度亡字第10號
聲  請  人  臺灣桃園地方檢察署

相  對  人
即  失蹤人  余玉軒    失蹤前最後住所：桃園市桃園區國豐三

上列聲請人聲請宣告相對人死亡事件，本院裁定如下：
    主      文
宣告余玉軒（男，民國00年0 月00日生，身分證統一編號：Z000
000000號）於民國九十八年十一月二十日下午十二時死亡。
聲請程序費用由相對人之遺產負擔。
    理      由
一、聲請意旨略以：相對人即失蹤人余玉軒係民國00年0 月00日
    生，現年93歲，於68年間遷址至桃園市○○區○○○街000
    號即桃園區戶政事務所，然經桃園區戶政事務所進行查訪相
    對人未獲。相對人未在監所，亦查無入出境資料、全民健康
    保險就醫紀錄、使用殯葬設施、請領社會福利補助或勞保老
    年給付、國民年金、老農津貼及公教退輔等紀錄，復非桃園
    市政府社會局安置輔導之對象。雖相對人之女余淑女在台，
    惟余淑女於桃園區戶政事務所人員查訪時，表示其不知道相
    對人何時何地失蹤，並未報案，顯見相對人確於91年11月20
    日即失蹤，且迄今仍未尋獲，失蹤已逾7 年，為此，爰依法
    聲請准對相對人為宣告死亡之公示催告等語。
二、經查，聲請人主張之上開事實，業據提出桃園○○○○○○
    ○○○函、桃園區戶政事務所親屬及鄰里長或鄰居訪查紀錄
    表、戶籍資料、桃園市政府社會局函、內政部移民署函、桃
    園市政府警察局桃園分局函、桃園市政府殯葬管理所函、勞
    動部勞工保險局函、衛生福利部中央健康保險署函、完整矯
    正簡表、入出境資訊連結作業等件為證。本院前經准許對相
    對人為公示催告，並經聲請人於110 年8 月3 日將本院公示
    催告民事裁定刊登新聞紙在案，有其提出新聞紙乙份（見本
    院卷第22頁）在卷可稽，核閱無訛。復經聲請人於111 年3 
    月30日具狀陳報稱略以公示催告期間未見有人陳報相對人行
    蹤，亦無相對人之音訊等語，有卷附陳報狀（見本院卷第26
    頁）在卷可稽，堪認聲請人之上開主張為真實。
三、按失蹤人失蹤滿7 年後，法院得因利害關係人或檢察官之聲
    請，為死亡之宣告；失蹤人為80歲以上者，得於失蹤滿3 年
    後，為死亡之宣告；宣告死亡之裁定，利害關係人或檢察官
    得聲請之，民法第8 條第1 項、第2 項、家事事件法第155 
    條分別定有明文。又宣告死亡之裁定應確定死亡之時；受死
    亡宣告者，以判決內所確定死亡之時，推定其為死亡。前項
    死亡之時，應為前條各項所定期間最後日終止之時，但有反
    證者，不在此限，家事事件法第159 條第1 項、民法第9 條
    亦分別明文規定。經查，聲請人係以相對人為16年5 月10日
    生，自91年11月20日起失蹤，自斯時起即音訊杳然，迄今生
    死不明，經本院公示催告在案，今申報期已屆滿，未據失蹤
    人陳報其生存或知其生死者陳報其所知，而聲請人自得於相
    對人失蹤滿7 年後，聲請對之為死亡宣告，揆諸上揭規定，
    本件聲請自屬有據。又本件相對人係於91年11月20日失蹤，
    計至98年11月20日屆滿7 年，自應推定相對人於是日下午12
    時為死亡之時，准予依法宣告。
四、依家事事件法第154條第3項，裁定如主文。
中　　華　　民　　國　　111 　年　　5 　　月　　25　　日
                  家事庭  法　官　黃裕民
正本係照原本作成。　　　　　　　　　
如不服本裁定應於送達後10日內向本院提出抗告狀，並應繳納抗
告費新台幣1000元。
中　　華　　民　　國　　111 　年　　5 　　月　　25　　日
                          書記官  趙佳瑜